臺灣板橋地方法院民事裁定　九十一年度全聲字第一一四號
　　聲　請　人
　　即　債務人　甲○○
　　即　債權人　乙○○
右當事人間假扣押事件，債務人聲請撤銷假扣押，本院裁定如左：
    主      文
聲請駁回。
聲請程序費用由聲請人負擔。
    理      由
壹、按假扣押之原因消滅或其他命假扣押之情事變更者，債務人固得依民事訴訟法第
    五百三十條第一項規定聲請法院撤銷假扣押裁定，惟該條所稱之「假扣押之原因
    消滅」者，係指債權人於聲請假扣押時，所主張之假扣押原因，已無日後不能強
    制執行或甚難執行之虞，或以應在外國為強制執行，現已得於國內強制執行等是
    ；又所謂之「命假扣押之情事變更」者，則指債權人依假扣押保全執行之請求已
    歸消滅或經本案判決予以否認，或已喪失其請求假扣押之權利等情形而言〔最高
    法院民國八十八年度台抗字第二一七號參照〕。
貳、聲請意旨略以：聲請人與相對人間假扣押事件，前依本院民國〔下同〕八十年度
    全明字第九０七號民事裁定，對聲請人之不動產實施查封在案。嗣相對人提起確
    認本票債權不存在之本案訴訟，經士林地方法院士林簡易庭八十六年度士簡字第
    八九九號判決相對人敗訴，嗣因相對人對該判決不服提起上訴，業經士林地方法
    院九十年度簡上字第一二三號判決駁回並確定在案。是以本件假扣押之原因業已
    消滅，容無續行假扣押之必要，爰依民事訴訟法第五百三十條第一項之規定，狀
    請裁定准予撤銷假扣押等語，並提出本院八十年度民執全明字第六五三號囑託查
    封登記函影本一件、士林地方法院民事判決確定證明書影本一件為證。
參、查本案相對人乙○○前以本案聲請人甲○○向伊「借款」，並預定於八十年元月
    十日清償債務新台幣〔下同〕參佰肆拾玖萬伍仟肆佰伍拾參元，並簽立借據、交
    附「全權委託書」、經背書而以華南商業銀行為付款人之『支票』等與相對人乙
    ○○，詎屆期提示不獲付款，迭經催討未果，恐將來有不能執行之虞，爰聲請本
    院准對聲請人甲○○之財產實施假扣押，嗣本院以八十年度全明字第九０七號民
    事裁定准許，此有本院八十年度全明字第九０七號、八十年度民執全明字第六五
    三號民事保全程序、執行卷宗足參；臺灣士林地方法院士林簡易庭八十六年度士
    簡字第八九九號判決、臺灣士林地方法院九十年度簡上字第一二三號判決則係確
    認相對人乙○○所持有「聲請人甲○○簽發、票面金額『陸佰貳拾柒萬貳仟肆佰
    玖拾壹元』、發票日『八十三年五月二十三日』、到期日『八十三年六月三十日
    』」之『本票債權』不存在，此有上開判決足佐；相對人乙○○據以聲請右開假
    扣押所欲保全者乃「返還消費借貸款參佰肆拾玖萬伍仟肆佰伍拾參元之請求權」
    。聲請人甲○○所主張者乃右開法院確認上示「票面金額『陸佰貳拾柒萬貳仟肆
    佰玖拾壹萬元』之『本票債權』不存在。貳者之標的法律關係、所爭執之金額各
    不相同，自不能以上項民事判決遽認相對人原聲請假扣押保全執行之請求已歸消
    滅或經本案判決予以否認。復無其他事證足認上項假扣押之原因消滅或其他命假
    扣押之情事變更，聲請人遽以聲請撤銷扣押，不應准許。
肆、依民事訴訟法第九十五條、第七十八條，裁定如主文。
中　　　華　　　民　　　國　　九十一　　年　　　八　　　月　　  二十八　日
                                  臺灣板橋地方法院民事第二庭
~B法      官　陳福來
右為正本係照原本作成。
如對本裁定抗告，須於裁定送達後十日內向本院提出抗告狀。
中　　　華　　　民　　　國　　九十一　　年　　　八　　　月　　  二十八　日
~B法院書記官　李威賜
